【裁判字號】    97,易,1398
【裁判日期】    970602
【裁判案由】    加重竊盜
【裁判全文】
臺灣臺中地方法院刑事判決              97年度易字第1398號
公  訴  人  臺灣臺中地方法院檢察署檢察官
被      告  戊○○
被      告  甲○○
被      告  丁○○
被      告  丙○○
上列被告等因加重竊盜案件，經檢察官提起公訴（97年度偵字第
3278號），本院判決如下：
    主    文
戊○○、甲○○、丁○○結夥三人以上竊盜，戊○○處有期徒刑
柒月，甲○○、丁○○各處有期徒刑陸月；又結夥三人以上竊盜
，戊○○處有期徒刑捌月，甲○○、丁○○各處有期徒刑柒月；
又結夥三人以上竊盜，戊○○處有期徒刑捌月，甲○○、丁○○
各處有期徒刑柒月；戊○○應執行有期徒刑壹年肆月，甲○○、
丁○○各應執行有期徒刑壹年。
丙○○結夥三人以上竊盜，處有期徒刑柒月，緩刑參年，緩刑期
內付保護管束。
    犯罪事實
一、戊○○前於民國93年11月23日，攀越鐵絲網竊取他人所有之
    銑鐵，經本院沙鹿簡易庭於94年4月23日以94年度沙簡字第
    132號判處有期徒刑6月，緩刑2年確定。戊○○、甲○○、
    丁○○先後共同意圖為自己不法所有，為附表編號1、2所示
    之竊盜行為；又戊○○、甲○○、丁○○與丙○○共同意圖
    為自己不法所有，為附表編號3所示之竊盜行為。嗣於97年1
    月13日上午1時30分許，戊○○、甲○○、丁○○與丙○○
    為附表編號3犯行後，在臺中縣外埔鄉○○路175號往西200
    公尺處即臺灣電力股份有限公司中火峨眉紅線電塔前空地，
    焚燒電纜線取出裸銅線時，為巡邏員警發現而查獲。
二、案經臺中縣警察局大甲分局報告臺灣臺中地方法院檢察署檢
    察官偵查起訴。
    理    由
一、上揭事實，業據被告戊○○、甲○○、丁○○、丙○○於偵
    審中坦承不諱，核與被害人乙○○及資源回收商洪周素邁於
    警詢時之證述相符，並有贓物認領保管單、秤量單、現場照
    片在卷可稽，足見被告4人之自白與事實相符。本件事證明
    確，被告4人之犯行均堪認定。
二、核被告戊○○、甲○○、丁○○、丙○○4人所為，均係犯
    刑法第321條第1項第4款之結夥三人以上加重竊盜罪。被告
    戊○○、甲○○、丁○○3人就附表編號1、2所示之竊盜犯
    行，及被告戊○○、甲○○、丁○○、丙○○4人就附表編
    號3所示之竊盜犯行，各有犯意之聯絡及行為之分擔，為共
    同正犯。又被告戊○○、甲○○、丁○○3人先後3次犯行，
    犯意各別，行為可分，應予分論併罰。爰審酌被告4人之智
    識程度，所竊財物價值，犯罪分工情形，其中戊○○有犯罪
    事實欄所載經本院判處徒刑並宣告緩刑之竊盜紀錄（有臺灣
    高等法院被告前案紀錄表、本院94年度沙簡字第132號判決
    在卷為憑），且本件均係其提議犯案、犯罪支配力最強、分
    贓最多、惡性較重，及被告4人事後已共同賠付被害人乙○○新臺幣30000元，彌補其部分損失，且被告4人均坦承犯行
    ，犯後態度良好等一切情狀，分別量處如主文所示之刑，並
    就被告戊○○、甲○○、丁○○3人部分定其應執行刑。末
    查，被告丙○○未曾因故意犯罪受有期徒刑以上刑之宣告，
    有臺灣高等法院被告前案紀錄表在卷可稽，本件僅參與一次
    竊盜犯行，犯後並有悛悔之意，其經此次偵審教訓後，應知
    警惕而無再犯之虞，本院因認暫不執行其刑為當，爰依刑第
    74條第1項第1款之規定，對丙○○宣告緩刑3年，以勵自新
    。惟因丙○○守法觀念顯有不足，實有加以追蹤觀護之必要
    ，爰對其諭知緩刑期內付保護管束。
據上論斷，應依刑事訴訟法第299條第1項前段，刑法第28條、第
321條第1項第4款、第51條第5款、第74條第1項第1款、第93條第
1項，判決如主文。
中    華    民    國    97    年    6    月    2      日
                        刑事第12庭  法  官  蔡建興
上正本證明與原本無異。
如不服本判決，應於收送達後10日內向本院提出上訴書狀（應敘
述具體理由並附繕本）。
上訴書狀如未敘述理由，應於上訴期間屆滿後20日內補提理由書
於本院。
                                    書記官  黃英寬
中    華    民    國    97    年    6    月    2      日
附錄本案論罪科刑法條
刑法第三百二十一條
犯竊盜罪而有左列情形之一者，處六月以上、五年以下有期徒刑
：
一、於夜間侵入住宅或有人居住之建築物、船艦或隱匿其內而犯
    之者。
二、毀越門扇、牆垣或其他安全設備而犯之者。
三、攜帶兇器而犯之者。
四、結夥三人以上而犯之者。
五、乘火災、水災或其他災害之際而犯之者。
六、在車站或埠頭而犯之者。
前項之未遂犯罰之。
附表：
┌──┬─────┬─────┬───────┬────┐
│編號│時間      │地點      │竊得財物及變賣│行為人及│
│    │          │          │分贓情形      │行為分擔│
│    │          │          │              │情形    │
├──┼─────┼─────┼───────┼────┤
│1   │96年12月14│臺中縣外埔│充膠電纜線約25│由戊○○│
│    │日上午1時 │鄉大東村大│公斤，變賣得款│提議，葉│
│    │許        │馬路342號 │2400元，丁○○│建軍、李│
│    │          │長宏電信工│及甲○○各分得│嘉慶2人 │
│    │          │程公司工地│250元，戊○○ │負責把風│
│    │          │          │分得1900元。  │，戊○○│
│    │          │          │              │進入張櫂│
│    │          │          │              │奇之公司│
│    │          │          │              │工地內，│
│    │          │          │              │徒手竊取│
│    │          │          │              │充膠電纜│
│    │          │          │              │線，得手│
│    │          │          │              │後由葉健│
│    │          │          │              │軍及李嘉│
│    │          │          │              │慶共同持│
│    │          │          │              │往資源回│
│    │          │          │              │收場變賣│
│    │          │          │              │。      │
├──┼─────┼─────┼───────┼────┤
│2   │97年1月1日│同上      │充膠電纜線約10│由戊○○│
│    │上午1時許 │          │0公斤，變賣得 │提議，與│
│    │          │          │款7600元，葉健│丁○○、│
│    │          │          │軍及甲○○各分│甲○○3 │
│    │          │          │得1300元，薛閔│人共同進│
│    │          │          │議分得5000元。│入乙○○│
│    │          │          │              │之公司工│
│    │          │          │              │地內，徒│
│    │          │          │              │手竊取充│
│    │          │          │              │膠電纜線│
│    │          │          │              │，得手後│
│    │          │          │              │由丁○○│
│    │          │          │              │及甲○○│
│    │          │          │              │共同持往│
│    │          │          │              │資源回收│
│    │          │          │              │場變賣。│
├──┼─────┼─────┼───────┼────┤
│3   │97年1月13 │同上      │充膠電纜線約  │由戊○○│
│    │日上許1時 │          │150公斤，尚未 │提議，葉│
│    │許        │          │變賣。        │健軍、李│
│    │          │          │              │嘉慶2人 │
│    │          │          │              │負責把風│
│    │          │          │              │，戊○○│
│    │          │          │              │及丙○○│
│    │          │          │              │2人共同 │
│    │          │          │              │進入張櫂│
│    │          │          │              │奇之公司│
│    │          │          │              │工地內，│
│    │          │          │              │徒手竊取│
│    │          │          │              │充膠電纜│
│    │          │          │              │線，得手│
│    │          │          │              │後以焚燒│
│    │          │          │              │方式取出│
│    │          │          │              │裸銅線時│
│    │          │          │              │為警查獲│
│    │          │          │              │。      │
└──┴─────┴─────┴───────┴────┘


司法院資訊處製作；財團法人民間司法改革基金會備份。
